【裁判字號】    95,裁,2101
【裁判日期】    950921
【裁判案由】    公寓大廈管理條例
【裁判全文】
最  高  行  政  法  院  裁  定
                                     95年度裁字第02101號
抗  告  人  甲○○
上列抗告人因與相對人桃園縣政府間公寓大廈管理條例事件，對
於中華民國94年12月8日臺北高等行政法院94年度訴字第332號裁
定提起抗告。本院裁定如下︰
    主  文
抗告駁回。
抗告訴訟費用由抗告人負擔。
    理  由
一、本件抗告人因公寓大廈管理條例事件，循序提起行政訴訟，
    經原審以民國（下同）94年11月2日94年度訴字第332號判決
    （下稱原判決）駁回其訴後，抗告人不服，提起上訴，經原
    裁定以：本件原判決係於94年11月11日送達，上訴期間自判
    決送達之次日起，並扣除在途期間3日，算至94年12月5日即
    已屆滿，上訴人遲至同年月6日始提出上訴狀，顯已逾20日
    之不變期間，乃認其上訴不合法，予以駁回。抗告人對之不
    服，遂提起本件抗告。
二、抗告意旨略以：判決正本送達時因白天無人在家，又逢抗告
    人出差，於94年11月16日返回住所時，立即前往桃園縣隆安
    派出所簽名具領，是上訴期間應自抗告人收受到判決正本之
    日起算。且抗告人為求慎重，曾電詢原審法院是否以實際收
    到判決正本之日起算上訴期間，而獲悉確實無誤；故抗告人
    若因此上訴逾期，實因被誤導云云，而訴請廢棄原裁定。
三、本院按：「送達不能依前2條（第71條、第72條）規定為之
    者，得將文書寄存於送達地之自治或警察機關，並作送達通
    知書二份，一份黏貼於應受送達人住居所、事務所或營業所
    門首，一份交由鄰居轉交或置於應受送達人之信箱或其他適
    當之處所，以為送達。」行政訴訟法第73條第1項定有明文
    。而依此寄存送達規定所為之送達，無論應受送達人實際上
    於何時受領文書，均以寄存之日期，為收受送達之日期而發
    生送達之效力。故抗告人主張上訴期間應自其至受寄存派出
    所實際領取判決正本之日起算云云，自無可採。又上訴期間
    係屬法定不變期間，而遲誤不變期間，若有行政訴訟法第91
    條規定之事由，固可為回復原狀之聲請，惟抗告人亦無依規
    定聲請回復原狀情事，故其上訴期間自不得因抗告人是否受
    誤導而伸長之。本件抗告人提起之上訴既已逾期，而不合法
    ，故原裁定予以駁回，並無不合。抗告論旨，指摘原裁定違
    誤，求為廢棄，難認有理由，應予駁回。
四、依行政訴訟法第104條、民事訴訟法第95條、第78條，裁定
    如主文。
中    華    民    國    95    年    9     月    21    日
                  第四庭審判長法  官  高  啟  燦
                              法  官  黃  璽  君
                              法  官  廖  宏  明
                              法  官  楊  惠  欽
                              法  官  林  樹  埔
以  上  正  本  證  明  與  原  本  無  異
中    華    民    國    95    年    9     月    21    日
                              書記官  張  雅  琴


司法院資訊處製作；財團法人民間司法改革基金會備份。
